【裁判字號】    97,訴,866
【裁判日期】    970502
【裁判案由】    違反毒品危害防制條例
【裁判全文】
臺灣彰化地方法院刑事判決               97年度訴字第866號
公  訴  人  臺灣彰化地方法院檢察署檢察官
被      告  甲○○
上列被告因違反毒品危害防制條例案件，經檢察官提起公訴（97
年度毒偵字第743號），本院裁定以簡式審判程序審理，判決如
下：
    主    文
甲○○施用第一級毒品，累犯，處有期徒刑柒月。又施用第二級
毒品，累犯，處有期徒刑肆月。應執行有期徒刑拾月。
    犯  罪  事  實
一、甲○○曾因違反毒品危害防制條例案件，經本院於民國93年
    6月28日以93年度易字第520號判決，判處有期徒刑10月確定
    ，經上訴臺灣高等法院臺中分院，經該院以93年度上易字第
    997號判決，駁回上訴確定（第1案）；次因違反毒品危害防
    制條例案件，經本院於93年12月30日以93年度斗簡字第528
    號判決，判處有期徒刑6月確定（第2案）；上開第1、2案並
    經本院以94年度聲字第979號案裁定應執行有期徒刑1年3月
    確定；復因犯贓物案件，經本院於94年3月28日以94年易字
    第56號案判處有期徒刑3月確定（第3案）；再違反毒品危害
    防制條例案件，經臺灣高等法院臺中分院於94年6月30日以
    94年度上訴字第1033號判決，判處應執行有期徒刑1年4月確
    定（第4案）；又因恐嚇案件，經本院於95年6月30日以95年
    度易字第715號案判處有期徒刑5月確定（第5案）；上揭第3
    、4、5案並經本院以96年度聲字第415號案裁定應執行有期
    徒刑1年10月，嗣經本院以96年度聲減字第358號案裁定減刑
    應執行有期徒刑11月確定；上揭各案經接續執行，甫於96年
    7月16日執行完畢。另前於89年間因施用毒品案件，經依本
    院以89年度毒聲字第2880號裁定觀察、勒戒後，經評定有繼
    續施用毒品之傾向，乃續依本院以89年度毒聲字第3929號裁
    定強制戒治，嗣經戒治處所評定合格，認無繼續戒治之必要
    ，乃於90年4月18日停止戒治出所，所餘期間付保護管束，
    於90年11月30日因未經撤銷保護管束，強制戒治執行完畢；
    惟其於前開強制戒治執行完畢釋放後五年內之93年間，因施
    用第一、二級毒品之犯行，經本院以93年度易字第520號及
    臺灣高等法院臺中分院以94年度上訴字第1033號案判刑確定
    。詎其猶不知警惕，於再犯上開施用第一、二級毒品犯行後
    之五年內，復基於施用第一級毒品之犯意，於96年12月7日
    20時許，在其位於彰化縣田尾鄉北曾村福德巷535號之住所
    處廁所內，以將第一級毒品海洛因粉末摻入香菸內點燃吸食
    之方式，施用第一級毒品海洛因一次；另基於施用第二級毒
    品之犯意，於96年12月8日21時許，在前開住所處廁所內，
    以將第二級毒品甲基安非他命置於玻璃球內，再以火燒烤吸
    食所產生煙霧之方式，施用第二級毒品甲基安非他命一次。
    嗣於96年12月9日7時10分許，為警持搜索票在前開住所處查
    獲後，始循線知悉上情。
二、案經彰化縣警察局北斗分局報請臺灣彰化地方法院檢察署檢
    察官偵查起訴。
    理    由
一、本件被告甲○○所犯係死刑、無期徒刑、最輕本刑為三年以
    上有期徒刑或高等法院管轄第一審案件以外之罪，並於本院
    行準備程序時就被訴事實為有罪之陳述，本院合議庭依前揭
    規定，經評議結果，裁定改由受命法官獨任行簡式審判程序
    ，先予敘明。
二、上揭犯罪事實，業據被告甲○○迭於本院行準備程序、審理
    程序時均坦承不諱，且其於96年12 月9日為警查獲時所採取
    之尿液，經送鑑驗結果，確呈嗎啡、安非他命及甲基安非他
    命陽性反應，此有應受尿液採驗人尿液檢體採集送驗紀錄表
    2紙及詮昕科技股份有限公司96年12月24日所出具之濫用藥
    物尿液檢驗報告1紙附卷可稽，足認被告之自白應與事實相
    符，應可採信。
三、按修正毒品危害防制條例就施用毒品者，僅於「初犯」及「
    五年後再犯」二種情形，有其追訴條件之限制，即須於初犯
    經觀察、勒戒或強制戒治釋放後，五年內均無施用毒品之行
    為，始能認其前所實施之觀察、勒戒或強制戒治已足遮斷毒
    癮，而得於五年後再犯時，再予適用初犯之規定，重行觀察
    、勒戒等程序；倘五年內已經再犯，被依法追訴處罰，縱其
    第三次（或第三次以上）施用毒品之時間在初犯釋放五年以
    後，即與「五年後再犯」之情形有別，且因已於「五年內再
    犯」，顯見其再犯率甚高，原實施觀察、勒戒或強制戒治，
    已無法收其實效，而無五年戒斷期之存在，自無再經觀察、
    勒戒及強制戒治之必要，應由檢察官逕行起訴，最高法院95
    年度台非字第59號判決、95年度台非字第65號判決及95年度
    第7 次刑事庭會議決定足供參照。本件被告前因施用毒品案
    件，於90年11月30日經強制戒治執行完畢釋放後五年內，復
    於93年間，尚有施用第一、二級毒品之犯行，經本院以93年
    度易字第520號及臺灣高等法院臺中分院以94年度上訴字第
    1033號案判刑確定，有臺灣彰化地方法院檢察署刑案資料查
    註紀錄表及臺灣高等法院被告前案紀錄表各一份附卷可稽；
    是被告於96年間再次施用毒品之犯行，即與觀察、勒戒或強
    制戒治執行完畢釋放後五年後再犯施用毒品罪之情形有別，
    應依法論科。
四、核被告所為，係犯毒品危害防制條例第10條第1、2項之施用
    第一、二級毒品罪。被告為施用毒品而持有第一、二級毒品
    ，其持有之低度行為應為施用之高度行為所吸收，不另論罪
    。再被告所犯上開二罪，犯意各別，行為互殊，且犯罪構成
    要件亦不同，應予分論併罰。又被告有如犯罪事實欄所載之
    前科，有臺灣彰化地方法院檢察署刑案資料查註紀錄表及臺
    灣高等法院被告前案紀錄表各一份附卷可稽，被告於受有期
    徒刑之執行完畢後，五年內故意再犯有期徒刑以上之二罪，
    均為累犯，應依刑法第47條第1項規定，分別加重其刑。爰
    審酌被告前曾有施用毒品罪前科，猶再施用本件毒品，惟其
    對他人權益之侵害仍屬有限，於本院行準備程序與審理時均
    已坦承犯行，暨其犯罪動機、施用之情節等一切情狀，分別
    量處如主文所示之刑，並定其應執行之刑，以示懲儆。
據上論斷，應依刑事訴訟法第273條之1第1項、第299條第1項前
段，毒品危害防制條例第10條第1項、第2項，刑法第11條前段、
第47條第1項、第51條第5款，判決如主文。
本案經檢察官陳茂榮到庭執行職務
中    華    民    國    97    年    5     月     2    日
                  刑事第三庭      法  官  吳俊螢
以上正本證明與原本無異。
如不服本判決，應於判決送達後10日內，向本院提出上訴書狀，
上訴書狀應「敘述具體上訴理由」，並按他造當事人之人數附繕
本。「切勿逕送上級法院」。
中    華    民    國    97    年    5     月     2    日
                                  書記官  林怡吟
【附錄本案論罪科刑法條全文】
毒品危害防制條例第十條：
施用第一級毒品者，處六月以上五年以下有期徒刑。
施用第二級毒品者，處三年以下有期徒刑。


司法院資訊處製作；財團法人民間司法改革基金會備份。
